臺灣桃園地方法院刑事附帶民事訴訟判決
　　　　　　　　　　　　　　　　　 100年度侵附民字第32號
原　　　告　　0000-000.
訴訟代理人　　林珪嬪律師
被　　　告　　古新諒
　　　　　　　財團法人桃園縣美好社會福利基金會
上　一　人
法定代理人　　余玉蟬
上列被告因本院100 年度侵訴字第129 號妨害性自主案件，經原
告提起附帶民事訴訟請求損害賠償，本院判決如下：
    主      文
原告之訴及假執行之聲請均駁回。
    事實及理由
一、原告方面：聲明及主張均如附件所載。
二、被告方面：未為任何聲明或主張。
三、按「提起附帶民事訴訟，應於刑事訴訟起訴後第二審辯論終
    結前為之；但在第一審辯論終結後提起上訴前，不得提起」
    ，刑事訴訟法第488 條定有明文。次按所謂「附帶民事訴訟
    」原本為民事訴訟程序，為求程序之便捷，乃附帶於刑事訴
    訟程序，一併審理及判決；申言之，在刑事訴訟中，因有訴
    訟程序可資依附，是以隨時可以提起附帶民事訴訟；若在辯
    論終結後，已無訴訟可言，自不得再行提起附帶民事訴訟，
    「須待提起上訴後，案件繫屬於第二審時，始有訴訟程序可
    資依附，始得再行提起附帶民事訴訟」，前開刑事訟法第48
    8 條規定其故在此（臺灣高等法院暨所屬法院92年法律座談
    會刑事類提案第35號審查意見參照）。又法院認為原告之訴
    不合法或無理由者，應以判決駁回之，刑事訴訟法第502 條
    第1 項，亦定有明文。
四、經查，本件被告古新諒所涉本院100 年度侵訴字第129 號妨
    害性自主案件，業經本院合議庭於民國100 年10月25日言詞
    辯論終結，並定於100 年11月18日宣判，惟原告0000-00000
    0 於100 年10月26日始行具狀向本院提起本件附帶民事訴訟
    ，並經本院於同日收受原告上揭起訴狀，此有原告起訴狀暨
    其上之本院收狀戳印文附卷可參，則原告0000-000000 向本
    院提起刑事附帶民事訴訟之時點，係在本院第一審辯論終結
    即100 年10月25日辯論終結後至宣判日之間，則斯時本案辯
    論既已終結，已無訴訟可言，顯違刑事訴訟法第488 條但書
    之規定，參諸前揭說明，原告0000-000000 提起本件刑事附
    帶民事訴訟顯非合法，原告之訴自應予以駁回，其假執行之
    聲請，亦失所依據，爰併予駁回之。
五、依刑事訴訟法第502 條第1 項，判決如主文。
中    華    民    國    100     年    10    月   31    日
                  刑事第十二庭  審判長法  官  許雅婷
                                      法  官  陳威帆

                                      法  官  黃裕民
以上正本證明與原本無異。
如不服本判決應於收受判決後10日內向本院提出上訴書狀，並應
敘述具體理由。其未敘述上訴理由者，應於上訴期間屆滿後20日
內向本院補提理由書( 均須按他造當事人之人數附繕本) 「切勿
逕送上級法院」。
                                      書記官  蕭秀蓉
中    華    民    國   100    年    11    月    1     日